【裁判字號】    99,上易,2576
【裁判日期】    991126
【裁判案由】    詐欺
【裁判全文】
臺灣高等法院刑事判決                99年度上易字第2576號
上  訴  人
即  被  告  謝建昌
上列上訴人即被告因詐欺案件，不服臺灣新竹地方法院99年度易
字第143 號，中華民國99年10月11日第一審判決（起訴案號：臺
灣新竹地方法院檢察署99年度偵字第7940號），提起上訴，本院
判決如下：
    主  文
上訴駁回。
    理  由
一、按不服地方法院之第一審判決而上訴者，應向管轄第二審之
    高等法院為之；上訴書狀應敘述具體理由；上訴書狀未敘述
    上訴理由者，應於上訴期間屆滿後20日內補提理由書於原審
    法院。逾期未補提者，原審法院應定期間先命補正，刑事訴
    訟法第361條第1項、第2項、第3項分別定有明文。又第二審
    法院認為上訴書狀未敘述理由，或上訴有第362 條前段之情
    形者，應以判決駁回之，同法第367 條前段亦有明文規定。
    而所謂上訴之具體理由，必係依卷內既有訴訟資料或提出新
    事證，指摘或表明第一審判決有何採證認事、用法或量刑等
    足以影響判決本旨之不當或違法，而構成應予撤銷之具體事
    由，始足當之；倘僅泛言原判決認定事實錯誤、違背法令、
    量刑失之過重或輕縱，而未依上揭意旨指出具體事由，或形
    式上雖已指出具體事由，然該事由縱使屬實，亦不足以認為
    原判決有何不當或違法者，皆難謂係具體事由，俾與第二審
    上訴制度在請求第二審法院撤銷、變更第一審不當或違法之
    判決，以實現個案救濟及節制濫行上訴之立法目的相契合（
    最高法院97年度台上字第892 號判決參照）。是倘上訴人之
    上訴書狀雖敘述上訴理由，惟並未具體敘述第一審判決有何
    不當或違法情形，即與未敘述具體理由無異，所為上訴，即
    非適法。
二、查本件上訴人即被告謝建昌因涉犯刑法第339條第1項之詐欺
    取財罪，經原審判處有期徒刑10月，減為有期徒刑5 月，如
    易科罰金，以新臺幣1000元折算1 日。被告不服原審判決，
    於民國（下同）99年10月20日提起第二審上訴，復於99年11
    月5 日補提上訴理由狀，上訴理由略以：對原判決事實欄記
    載「（被告）向江勳政佯稱投資當鋪等不實理由」不服；且
    被告在判決前曾多次與被害人談和解，因被害人所開出之條
    件非被告能力所及，故未達成和解，非被告不願和解云云。
    惟查，被告雖於上訴理由狀內敘明對原判決事實欄部分記載
    不服，然並未指出該不服之具體事由，此部分自非適法之上
    訴理由。又原審已審酌被告係受徒刑之執行完畢後，5 年內
    故意再犯本件之累犯，依法加重其刑，及被告佯稱投資當舖
    等不實理由，詐取被害人之財物，造成被害人財產損失，另
    兼衡其犯後坦認犯行、犯罪動機、目的、手段、生活狀況、
    智識程度為高中肄業、被害人所受損害金額及迄未與被害人
    達成和解等一切情狀而予以量刑，經核並無不合，量刑亦稱
    妥適。至被告所辯未達成和解之緣由縱使屬實，亦不足以認
    定原判決有何不當或違法之處。從而，被告上訴意旨顯非依
    據卷內既有訴訟資料或提出新事證，指摘或表明第一審判決
    有何採證認事、用法或量刑等足以影響判決本旨之不當或違
    法，而構成應予撤銷之具體事由。揆諸上開規定及說明，本
    件上訴顯無具體理由而不合法定程式，應予駁回，並不經言
    詞辯論為之。
據上論斷，應依刑事訴訟法第367條前段、第372條，判決如主文
。
中    華    民    國    99    年    11    月    26    日
                  刑事第三庭  審判長法  官  陳博志
                                    法  官  陳德民
                                    法  官  劉興浪
以上正本證明與原本無異。
不得上訴。
                                    書記官  王詩涵
中    華    民    國    99    年    11    月    26    日

司法院資訊處製作；財團法人民間司法改革基金會備份。
